【裁判字號】    95,訴,2343
【裁判日期】    950929
【裁判案由】    毒品危害防制條例
【裁判全文】
臺灣高雄地方法院刑事判決              95年度訴字第2343號
公  訴  人  臺灣高雄地方法院檢察署檢察官
被      告  乙○○
                      號
上列被告因違反毒品危害防制條例案件，經檢察官提起公訴（起
訴案號：臺灣高雄地方法院檢察署95年度毒偵字第4546號），
號）暨聲請併案審理（移併案號：同上署94年毒偵字第5052號）
，嗣被告於本院準備程序就被訴事實及併辦事實均為有罪之陳述
，經審判長告知被告簡式審判程序意旨，並聽取當事人之意見後
，本院合議庭裁定由受命法官獨任依簡式審判程序審理、判決如
下：
    主  文
乙○○連續施用第一級毒品，處有期徒刑捌月。
    事  實
一、乙○○前於民國94年間，因施用毒品案件，經本院94年度毒
    聲字第1073號裁定送觀察、勒戒後，認無繼續施用毒品傾向
    ，於94年7 月25日因無繼續施用毒品傾向出所，並經臺灣高
    雄地方法院檢察署檢察官於94年7 月30日，以94年度毒偵字
    第2346號為不起訴處分確定。
二、詎乙○○仍不知戒絕毒癮，明知海洛因業經公告列為第一級
    毒品，不得非法持有、施用，仍於上開觀察勒戒執行完畢釋
    放後5 年內，復基於施用第一級毒品海洛因之概括犯意，先
    於95年4 月14日晚上7 時許，在高雄市○○區○○路某地，
    將第一級毒品海洛因粉末摻入香菸之吸煙方式，施用第一級
    毒品海洛因1 次，嗣為警於95年4 月15日上午10時55分許，
    在高雄市○○區○○路38號前，因乙○○另涉竊盜犯嫌，而
    查獲其為上開毒品列管人口，並經其同意後採集尿液送驗結
    果，其尿液中呈現毒品嗎啡之陽性反應，始悉上情【即移併
    案號同上署94年毒偵字第5052號之併辦事實】。其復於95年
    4 月25日上午10時許，在高雄市區○地○路邊車上內，將第
    一級毒品海洛因粉末摻入香菸之吸煙方式，施用第一級毒品
    海洛因1 次，嗣為警於95年4 月15日上午10時55分許，在高
    雄縣仁武鄉仁勇西巷9 之13號處，而查獲其為上開毒品列管
    人口，並經其同意後採集尿液送驗結果，其尿液中呈現毒品
    嗎啡之陽性反應【即起訴案號同上署95年度毒偵字第4546號
    之起訴事實】，始悉上情。
三、案經高雄縣政府警察局移送臺灣高雄地方法院檢察署檢察官
    偵查起訴暨移請併案審理。
    理  由
壹、程序方面
一、按除被告所犯為死刑、無期徒刑、最輕本刑為3 年以上有期
    徒刑之罪或高等法院管轄第一審案件者外，於法院行準備程
    序進行中，被告先就被訴事實為有罪之陳述時，審判長得告
    知被告簡式審判程序之旨，並聽取當事人、代理人、辯護人
    及輔佐人之意見後，裁定進行簡式審判程序；且受命法官行
    準備程序，與法院或審判長有同一之權限；又簡式審判程序
    之證據調查，不受刑事訴訟法第159 條第1 項、第161 條之
    2 、第161 條之3 、第163 條之1 及第164 條至第170 條規
    定之限制，刑事訴訟法第273 條之1 第1 項、第279 條第2
    項前段、第273 條之2 分別定有明文。
二、查本件被告所犯為死刑、無期徒刑、最輕本刑為3 年以上有
    期徒刑以外之罪，且非高等法院管轄第一審之案件，其於準
    備程序就前揭被訴事實為有罪之陳述，經受命法官告知簡式
    審判程序之旨，並聽取當事人之意見後，本院認無不得或不
    宜改依簡式審判程序進行之處，爰依刑事訴訟法第273 條之
    1 第1 項、第284 條之1 ，裁定本件由受命法官獨任進行簡
    式審判程序，合先敘明。
貳、實體方面
一、上揭事實，業據被告乙○○於本院95年9 月29日準備程序、
    審判程序時均供承不諱，且被告上開分別為警查獲時所採取
    之尿液，各送經高雄市立凱旋醫院、台灣檢驗科技股份有限
    公司檢驗結果，其尿液中均呈現毒品嗎啡陽性反應，此有高
    雄市立凱旋醫院95年5 月1 日濫用藥物尿液檢驗報告、台灣
    檢驗科技股份有限公司95年5 月15日濫用藥物尿液檢驗報告
    各1 紙、上開起訴部分警卷內檢附之被告尿液採證代碼對照
    表及其偵卷附之扣押物品清單，與其併辦部分警卷附之尿液
    採證代碼對照表、尿液檢體監管紀錄表及偵卷附之扣押物品
    清單各1 件在卷可徵，並有被告尿液扣案可查，足見被告之
    自白與事實相符，足堪採信。又被告前於94年間，因施用毒
    品案件，經本院94年度毒聲字第1073號裁定送觀察、勒戒後
    ，認無繼續施用毒品傾向，於94年7 月25日因無繼續施用毒
    品傾向出所，並經臺灣高雄地方法院檢察署檢察官於94年7
    月30日，以94年度毒偵字第2346號為不起訴處分確定之事實
    ，並有臺灣高等法院被告前案紀錄表與同上署刑案資料查註
    紀錄表、全國施用毒品案件紀錄表、受觀察勒戒人毒品及前
    科紀錄簡列表各1 份在卷可佐，足徵被告確於上開觀察、勒
    戒釋放出所後，5 年內再犯上揭毒品危害防制條例之罪而事
    證明確，其有上開連續施用第一級毒品之犯行，洵堪認定。
二、查海洛因係毒品危害防制條例第2 條第2 項第1 款所明定之
    第一級毒品，不得持有、施用。(一)核被告乙○○所為，係犯
    毒品危害防制條例第10條第1 項之施用第一級毒品罪。(二)其
    施用第一級毒品前之持有毒品之低度行為，應為施用之高度
    行為所吸收，不另論罪。(三)又被告上揭施用第一級毒品行為
    後，嗣於94年2 月2 日修正公布之刑法，自95年7 月1日 施
    行，修正後之刑法刪除第56條關於連續犯之規定，惟本件被
    告所犯先後施用上開第一級毒品之行為，時間緊接，且反覆
    為之，所犯又均係同一罪名之罪，顯係基於概括犯意為之，
    應依修正前刑法第56條規定之連續犯規定論以一罪，並加重
    其刑；然依修正後之刑法既已刪除刑法第56條規定之連續犯
    ，則所犯上述先後施用上開第一級毒品罪，依刑法第2條 第
    1 項比較新舊法之規定，倘適用修正後上述先後施用上開第
    一級毒品罪之數罪併罰規定而分論併罰係非較有利於被告，
    爰本件應依刑法第2 條第1 項前段之規定，應適用行為時之
    法律，即適用修正前刑法第56條連續犯規定，從一重連續施
    用第一級毒品罪處斷，並加重其刑。(四)至於檢察官聲請併案
    審理部分【併案事實：係被告上開施用第一級毒品海洛因之
    時間，係於95年4 月14日晚上7 時許，在高雄市○○區○○
    路某地，將第一級毒品海洛因粉末摻入香菸之吸煙方式，施
    用第一級毒品海洛因1 次之同上署94年毒偵字第5052號案件
    併辦事實】，與本件起訴事實部分【起訴事實：係被告上開
    施用第一級毒品海洛之時間，係於95年4 月25日上午10時許
    ，在高雄市區○地○路邊車上內，將第一級毒品海洛因粉末
    摻入香菸之吸煙方式，施用第一級毒品海洛因1 次之同上署
    94年毒偵字第4546號案件起訴事實】間，二者具有連續犯之
    裁判上一罪之關係，已如前述，依審判不可分原則，本院自
    屬有權一併審理，併此敘明。
三、玆審酌被告前曾因施用毒品案件，經施以上開觀察、勒戒釋
    放出所後，5 年內再犯本件上揭連續施用第一級毒品罪，足
    見戒毒意志不堅，毒癮非淺，未能體悟施用毒品對自己、家
    人造成之傷害及社會之負擔，自屬可議，惟念其犯後坦承犯
    行，犯後態度良好，並有悔改決心，且施用毒品乃自戕行為
    ，未對他人造成危害，及其施用2 次而時間不長等一切情狀
    ，爰量處如主文所示之刑，以鼓勵有戒毒決心之被告，即時
    醒悟永遠戒絕毒癮。
據上論斷，應依刑事訴訟法第273 條之1 第1 項、第284 條之1
、第299 條第1 項前段，毒品危害防制條例第10條第1 項，刑法
第11條、第2 條第1 項、修正前刑法第56條，判決如主文。
本案經檢察官甲○○到庭執行職務。
中    華    民    國    95    年    9    月     29    日
                  刑事第三庭  法  官  施添寶
中    華    民    國    95    年    10    月    2     日
以上正本證明與原本無異。
如不服本判決，應於收受送達後10日內向本院提出上訴書狀。
                              書記官  陳威志
附錄本案判決論罪科刑法條
毒品危害防制條例第10條
施用第一級毒品者，處六月以上五年以下有期徒刑。
施用第二級毒品者，處三年以下有期徒刑。
毒品危害防制條例第11條第2項
持有第二級毒品者，處處二年以下有期徒刑、拘役或新臺幣3 萬
元以下罰金。


司法院資訊處製作；財團法人民間司法改革基金會備份。
